最高法院刑事判決                              八十八年度台上字第二六一五號
    上  訴  人  甲○○
右上訴人因妨害自由等罪案件，不服台灣高等法院中華民國八十六年八月十四日第二
審判決（八十六年度上訴字第二九二一號，起訴案號：台灣桃園地方法院檢察署八十
六年度偵字第二一八號），提起上訴，本院判決如左：
    主  文
上訴駁回。
    理  由
一妨害自由部分：
按刑事訴訟法第三百七十七條規定，上訴於第三審法院，非以判決違背法令為理由，
不得為之。是提起第三審上訴，應以原判決違背法令為理由，係屬法定要件。如果上
訴理由狀並未依據卷內訴訟資料，具體指摘原判決不適用何種法則或如何適用不當，
或所指摘原判決違法情事，顯與法律規定得為第三審上訴理由之違法情形，不相適合
時，均應認其上訴為違背法律上之程式，予以駁回。本件原判決綜合調查證據之結果
，認上訴人甲○○犯有刑法第三百零二條第一項以非法方法剝奪人之行動自由罪之事
實，因而撤銷第一審關於此部分之科刑判決，改判論上訴人以上開罪名，處有期徒刑
月，已詳認定犯罪事實之依據及憑以認定之理由，並對上訴人否認犯罪之辯詞，
如何不足採信，均已依據卷內資料予以指駁及說明，從形式上觀察，原判決並無違背
法令情形。上訴意旨僅謂：伊為向被害人陳旺財索債，將其攔下，再命其上伊車，要
其打掃檳榔攤抵債，但伊並無妨害被害人行動自由之犯意。又被害人係自願，非伊強
推上車，業據證人龔翠翎、余政興於警訊時證述明確，且被害人在伊檳榔攤時均可自
由活動，益證伊確無剝奪被害人行動自由犯行。原判決僅憑被害人片面指訴，遽予論
處罪刑，殊有未當等語，係就原判決已詳為論斷與說明之事項，單純為事實上之爭執
，而原判決究如何違背法令，並未依據卷內資料具體表明，顯與法定上訴第三審之形
式要件不符，其此部分之上訴違背法律上之程式，應予駁回。
二恐嚇取財未遂部分：
按刑事訴訟法第三百七十六條所列各罪之案件，經第二審判決者，不得上訴於第三審
法院，觀諸該法條之規定自明。上訴人甲○○被訴恐嚇取財未遂部分，原判決係依刑
法第三百四十六條第三項第一項論處罪刑。查該罪名係屬刑事訴訟法第三百七十六條
第六款之案件，既經第二審判決，自不得上訴於第三審法院，上訴人竟就此部分復提
起上訴，顯為法所不許，亦應予駁回。
據上論結，應依刑事訴訟法第三百九十五條前段，判決如主文。
中      華      民      國    八十八    年      五      月     二十     日
                              最高法院刑事第七庭
                                  審判長法官  謝  家  鶴
                                        法官  洪  文  章
                                        法官  花  滿  堂
                                        法官  陳  世  淙
                                        法官  洪  佳  濱
      右正本證明與原本無異
                                              書  記  官
中      華      民      國    八十八    年      五      月    二十八    日
